最　高　行　政　法　院　判　決
　　　　　　　　　　　　　94年度判字第00442號
上　訴　人　甲○○
訴訟代理人　乙○○
被 上訴 人　財政部臺灣省中區國稅局
代　表　人　鄭宗典
上列當事人間因綜合所得稅事件，上訴人對於中華民國92年10月
13日臺中高等行政法院92年度簡字第138號判決，提起上訴。本
院判決如下：
　　主  文
上訴駁回。
上訴審訴訟費用由上訴人負擔。
　　理  由
一、本件上訴人在原審起訴主張：(一)上訴人於91年12月6日向被
    上訴人所屬虎尾稽徵所申請，將其父王兆麒85至87年度綜合
    所得稅合併申報之配偶廖春梅（即上訴人之母），改由上訴
    人追認扶養。經該所以91年12月12日中區國稅虎尾徵字第09
    10013193號函復，其父母85年度至87年度綜合所得稅均以王
    兆麒為納稅義務人合併申報，王兆麒既於89年11月15日死亡
    ，喪失權利能力，且依財政部69年7月9日台財稅第35516號
    函釋，母經父合併申報其子即不得列為受扶養親屬，遂否准
    所請，上訴人不服，循序提起行政訴訟。(二)上訴人胞弟乙○
    ○於89年申請更正父母88年度綜合所得稅，被上訴人所屬雲
    林縣分局曾核准更正，嗣後上訴人向被上訴人所屬虎尾稽徵
    所申請更正85至87年度綜合所得稅，即遭駁回，顯有未合，
    為此訴請撤銷訴願決定及原處分之判決。
二、原審斟酌全辯論意旨及調查證據之結果以：(一)按「納稅義務
    人如發現繳納通知文書有記載、計算錯誤或重複時，於規定
    繳納期間內，得要求稅捐稽徵機關，查對更正。」，稅捐稽
    徵法第17條定有明文。又「人之權利能力，始於出生，終於
    死亡」、「本法所稱之當事人如下：一、申請人及申請之相
    對人。．．．」、「有行政程序之當事人能力者如下：一、
    自然人。．．．。」分別為行為時民法第6條、行政程序法
    第20條第1款及第21條第1款所明定。次按「母既經父合併申
    報其子即不得列為受扶養親屬」為財政部69年7月9日台財稅
    第35516號函所明釋。(二)查上訴人之父母王兆麒及廖春梅85
    年度至87年度綜合所得稅均以王兆麒為納稅義務人合併申報
    ，並無記載、計算錯誤或重複之情形，為兩造所不爭，本無
    申請更正之問題；況王兆麒及廖春梅85至87年度綜合所得稅
    ，係以王兆麒為納稅義務人合併申報，王兆麒已於89年11月
    15日死亡，亦無從申請更正，被上訴人所屬虎尾稽徵所否准
    上訴人申請更正，並無不合，訴願決定予以維持，亦無違誤
    。至上訴人所稱被上訴人雲林縣分局核准更正之王兆麒及廖
    春梅88年度綜合所得稅案，因原申報時係以廖春梅為納稅義
    務人，故嗣後廖春梅（與乙○○共同具名）申請改由乙○○
    追認扶養王兆麒，被上訴人准予受理，有被上訴人提出之88
    年度所得稅申報書及廖春梅更正申請書附卷可稽，與本件情
    形有異，無予援引適用之餘地，上訴人起訴意旨，請求撤銷
    原處分及訴願決定，被上訴人應准其更正，將其父王兆麒85
    至87年度綜合所得稅合併申報之配偶廖春梅（即上訴人之母
    ），改由上訴人追認扶養，難謂為有理由，應予駁回，因而
    為上訴人敗訴之判決。
三、本院核原判決依上開規定及說明，尚無不合，上訴意旨仍執
    陳詞指摘原判決有適用法規違誤不當之違背法令，聲明廢棄
    改判。惟按對於適用簡易程序之裁判提起上訴或抗告，須經
    本院許可，且該許可以訴訟事件所涉及之法律見解具有原則
    性者為限，行政訴訟法第235條定有明文。本件上訴意旨並
    未指出原判決有所涉及之法律見解具有原則性之違誤，其上
    訴於法本不應許可。況原判決對上訴人所訴各節，均已詳予
    剖析論駁，甚為明確，上訴意旨無非上訴人持其主觀法律見
    解之歧異，斤斤指摘，核無足取。從而本件上訴意旨難謂為
    有理由，應予駁回。
據上論結，本件上訴為無理由，爰依行政訴訟法第255條第1項、
第98條第3項前段，判決如主文。
中    華    民    國    94    年    3     月    24    日
                  第四庭審判長法  官　徐　樹　海
                              法  官　高　啟　燦
                              法  官　吳　錦　龍
                              法  官　黃　合　文
                              法  官  林　茂　權
以  上  正  本  證  明  與  原  本  無  異
中    華    民    國    94    年    3    月    25     日
　　　　　　　　　　　　　　　書記官　張　雅　琴
